【裁判字號】    95,交易,358
【裁判日期】    951030
【裁判案由】    過失致死等
【裁判全文】
臺灣桃園地方法院刑事判決             95年度交易字第358號
公  訴  人  台灣桃園地方法院檢察署檢察官
被      告  甲○○
                    國民
上列被告因過失致死等案件，經檢察官於中華民國95年8 月23日
以同年度偵字第14576 號提起公訴，被告甲○○於準備程序進行
中為有罪之陳述，經檢察官聲請改依協商程序為判決。經本院合
議庭裁定，准由受命法官獨任並改依協商程序為判決，本院判決
如下：
    主  文
甲○○因過失致人於死，處有期徒刑拾月，緩刑參年。又服用酒
類，不能安全駕駛動力交通工具而駕駛，處有期徒刑參月，緩刑
參年。應執行有期徒刑壹拾壹月，緩刑參年。
    事實及理由
一、犯罪事實：甲○○與葉富壽、古秀滿 (未具告訴)於 民國95
    年6 月9 日下午約近4 時許，在桃園縣楊梅鎮上田里里長處
    聚餐及飲用酒類至同晚約8 時許，甲○○已因服用酒類而不
    能安全駕駛動力交通工具。雖自該晚間8 時許後，甲○○已
    停止飲用酒類，在該處稍歇聊天約20分鐘，但酒力並未消褪
    ，仍不能安全駕駛動力交通工具，竟仍於同晚約8 時20分許
    駕駛車牌號碼3B-6176 號自用小客車搭載葉富壽、古秀滿，
    欲送2 人返回彼等住處。嗣於同晚約8 時30分許，甲○○駕
    駛該車沿同縣楊梅鎮○○路往楊梅方向行駛，並已行經和平
    路395 號前時，本應注意駕駛人應注意車前狀況，隨時採取
    必要之安全措施，且依當時雖天候雨、路面濕潤，但仍有照
    明、路面無障礙，並無不能注意之情事，卻疏未注意，竟因
    坐於其旁之葉富壽欲吸煙，甲○○為之在中央扶手置物箱內
    找煙而未注意車前狀況；甲○○復因酒力作用注意力無法集
    中，左手所握方向盤已向右偏而不自覺，待甲○○重新抬頭
    看前方時，路邊電線桿已在其車頭前方，因閃避不及而對之
    撞擊，致坐於該車左前方之葉富壽受有頭、胸部頓挫傷等傷
    害。葉富壽經送醫急救，仍於同晚約10時許，因上開傷害致
    外傷性休克而死亡。甲○○亦因撞擊當場受有傷害而送醫，
    經警委請醫院抽血，驗得甲○○血液中酒精濃度高達241.1M
    G/DL (換算為酒精濃度呼氣值為1.21MG/L) ，始悉上情。案
    經葉富壽之女乙○○告訴及臺灣桃園地方法院檢察署檢察官
    據報相驗後自動檢舉偵辦後提起公訴。
二、證據及所犯法條欄，除所犯法條欄補充「被告於飲用酒類後
    ，駕車肇事致撞擊葉富壽死亡，依法應負刑事責任，應依道
    路交通管理處罰條例第86條第1 項規定，加重其過失致人於
    罪本刑至2 分之1 」外，亦均引用檢察官起訴書所載 (如附
    件起訴書)。
三、本件經檢察官與被告於審判外達成協商之合意且被告已認罪
    ，其合意內容為：被告過失致人於死部分，願受科刑範圍為
    處有期徒刑10月，緩刑3 年；服用酒類不能安全駕駛動力交
    通工具而駕駛罪，處有期徒刑3 月，緩刑3 年，合併應執有
    期徒刑11月，緩刑3 年。經查，上開協商合意並無刑事訴訟
    法第455 條之4 第1 項所列情形之一，檢察官聲請改依協商
    程序而為判決，本院爰不經言詞辯論，於協商合意範圍內為
    協商判決，合予敘明。
四、被告行為後，於94年2 月2 日修正公布之刑法部分條文，業
    於95年7 月1 日施行，綜合相關之修正前、後條文比較，並
    揆諸修正後刑法第2 條第1 項前段、後段規定之「從舊、從
    輕」原則及最高法院95年第8 次刑事庭決議意旨，修正後之
    刑法若非較有利於被告者，應全部適用被告行為時之法律，
    即修正前刑法之相關規定予以論處。至緩刑部分，則逕行適
    用修正後刑法第74條緩刑之規定，無須比較，併此敘明。
五、附記事項：
    1.告訴人於本院行準備程序中陳明，本案業與被告和解。
    2.告訴人於本院協商訊問程序中表明同意檢察官與被告協商
      之刑度。
六、應適用之法條：刑事訴訟法第273 條之1 第1 項、第455 條
    之4 第2 項、第455 條之8 ，第454 條、行為時刑法第276
    條第1 項、第185 條之3 ，修正後刑法第2 條第1 項前段、
    第74條第1 項第1 款，修正前刑法第51條第5 款，道路交通
    管理處罰條例第86條第1 項，判決如主文。
七、協商判決除有刑事訴訟法第455 條之4 第1 項第1 款於本訊
    問程序終結前，被告撤銷協商合意或檢察官撤回協商聲請者
    ；第2 款被告協商之意思非出於自由意志者；第4 款被告所
    犯之罪非第455 條之2 第1 項所定得以協商判決者；第6 款
    被告有其他較重之裁判上一罪之犯罪事實者；第7 款法院認
    應諭知免刑或免訴、不受理者情形之一，及違反同條第2 項
    「法院應於協商合意範圍內為判決；法院為協商判決所科之
    刑，以宣告緩刑或2 年以下有期徒刑、拘役或罰金為限」之
    規定者外，不得上訴。
八、如不服本件判決，得自收受判決送達之日起10日內，向本院
    提出上訴書狀，上訴於管轄之第二審法院。
九、本案經檢察官丁俊成到庭執行職務。
中    華    民    國    95    年    10    月    30    日
                        刑事第六庭  法  官  崔  秉  君
以上正本證明與原本無異。
如不服本件判決，得自收受判決送達之日起10日內，向本院提出
上訴書狀，上訴於管轄之第二審法院。
                                    書記官  劉  霜  潔
中    華    民    國    95    年    10    月    30    日
附錄：
中華民國刑法第276條第1項
（過失致死罪）
因過失致人於死者，處 2 年以下有期徒刑、拘役或 2 千元以下
罰金。
從事業務之人，因業務上之過失犯前項之罪者，處 5 年以下有期
徒刑或拘役，得併科 3 千元以下罰金。
中華民國刑法第185條之3
（重大違背義務致交通危險罪）
服用毒品、麻醉藥品、酒類或其他相類之物，不能安全駕駛動力
交通工具而駕駛者，處1 年以下有期徒刑、拘役或3 萬元以下罰
金。
道路交通管理處罰條例第86條第1項
汽車駕駛人，無駕駛執照駕車、酒醉駕車、吸食毒品或迷幻藥駕
車、行駛人行道或行經行人穿越道不依規定讓行人優先通行，因
而致人受傷或死亡，依法應負刑事責任者，加重其刑至二分之一
。
汽車駕駛人，在快車道依規定駕車行駛，因行人或慢車不依規定
，擅自進入快車道，而致人受傷或死亡，依法應負刑事責任者，
減輕其刑。


司法院資訊處製作；財團法人民間司法改革基金會備份。
